臺灣高等法院民事判決　　　　　　　　　 96年度上字第412號
上　訴　人　乙○○
訴訟代理人　楊進銘律師
上　訴　人　荷商柯泰資產管理股份有限公司台灣分公司
法定代理人　甲○○
訴訟代理人　林展義律師
上列當事人間損害賠償事件，兩造均對於中華民國96年4月12日
臺灣臺北地方法院95年度訴字第7679號第一審判決提起上訴，本
院於96年11月21日言詞辯論終結，判決如下：
    主      文
原判決關於駁回上訴人乙○○後開第二項之訴及該部分假執行之
聲請，暨訴訟費用之裁判均廢棄。
上開廢棄部分，上訴人荷商柯泰資產管理股份有限公司台灣分公
司應再給付上訴人乙○○新臺幣貳拾萬玖仟貳佰拾貳元及自民
國九十五年七月十二日起至清償日止，按年息百分之五計算之利
息。
上訴人乙○○其餘上訴駁回。
上訴人荷商柯泰資產管理股份有限公司台灣分公司之上訴駁回。
第一、二審訴訟費用由上訴人荷商柯泰資產管理股份有限公司台
灣分公司負擔十分之一，餘由上訴人乙○○負擔。
    事實及理由
壹、程序方面
一、上訴人荷商柯泰資產管理股份有限公司台灣分公司（下稱柯
    泰公司）法定代理人原為雷馬克，業已變更為甲○○，其具
    狀聲明承受訴訟（見本院卷第57頁）應予准許，合先敘明。
貳、實體方面
一、上訴人乙○○主張：伊於民國（下同）95年3月27日與柯泰
    公司簽立債權讓與契約書（下稱系爭讓與契約書），約定買
    方即伊應交付價金新台幣（下同）350萬元，購買柯泰公司
    所有之債權及其附屬權利（下稱系爭債權），伊並於簽約時
    交付定金70萬元，其餘價金之支付方式則依系爭讓與契約書
    第3條之約定。伊嗣於同年4月6日以560萬元，將系爭債權轉
    賣予訴外人達源投資開發股份有限公司（下稱達源公司），
    並約定若伊不賣時，需加倍返還已付價金。詎柯泰公司於伊
    與達源公司簽約後，竟不願一併移轉系爭讓與契約書中柯泰
    公司已先收取之訴外人林文成部份債權，且於同年5月25日
    伊欲履行給付尾款義務時，又拒絕受領伊所持有由安泰商銀
    民權分行於95年5月25日所簽發，票面金額280萬元之支票乙
    紙（下稱系爭支票），更於同年5月29日以存證信函通知已
    解除系爭讓與契約，及將70萬元定金提存，惟對於伊因柯泰
    公司債務不履行所生應賠償達源公司之損害，則不予置理。
    爰以起訴狀繕本之送達對柯泰公司表示解除契約，並依民法
    第226條、第249條第3款、第260條、第216條請求柯泰公司
    加倍返還70萬元之定金及賠償280萬元之所受損害及210萬元
    之所失利益。
二、上訴人柯泰公司則以：兩造間系爭債權之買賣共有7筆，債
    權本金合計1383萬4680元，但債權購買金額僅有350萬元，
    各筆之「債權本金」與「債權購買金額」並無固定比例，而
    係就各筆之債權收回之可能性估價，因此其給付係屬可分。
    而就林文成之債權部分，伊於簽約後，始發見於簽約前，即
    就該債權收回140萬9809元，經抵充利息及本金後，債權本
    金僅餘50萬8993元，而因收回之部分已給付不能，伊乃以電
    話通知乙○○，將該部分金額依比例扣除，惟乙○○擅將應
    給付予伊之280萬元，自行扣除伊已回收之140萬9809元，將
    其餘金額139萬191元，於95年5月22日連同存證信函及同額
    支票函寄予伊。惟乙○○並無權扣除該筆金額，且即使認為
    其有權扣除，亦僅得依比例扣除12萬4923元，方符合債務本
    旨，故其於95年5月22日之給付不生清償效力。且乙○○並
    未依系爭讓與契約書第3條第2項約定，於契約簽訂翌日起算
    60日內給付伊280萬元，而即使伊於95年5月25日受領遲延，
    乙○○亦未提存該款項，故依第7條約定，系爭讓與契約已
    失其效力，則乙○○自不得主張解除契約及請求返還已給付
    之款項。且乙○○雖主張其將系爭債權轉賣與達源公司，而
    受有損失，惟乙○○與達源公司間之買賣契約書（下稱系爭
    買賣契約書）第1條約定，達源公司係以560萬元向乙○○購
    買系爭債權，但第2條之付款方式，合計卻僅有550萬元。且
    乙○○所提出之120萬元匯款單及450萬元支票，其匯款單之
    匯款人並非達源公司，受款人亦非乙○○，而支票之金額亦
    與契約總金額不符，且受款人係訴外人李無惑，均與乙○○
    無關。又乙○○迄無法證明已依前開買賣契約書第2條所定
    提出伊公司之「提拍證明」予達源公司，顯見其所謂轉售予
    達源公司之契約係臨訟偽造。又因乙○○未依限於60日內給
    付伊尾款280萬元，且伊更已於95年5月29日以存證信函表示
    解除契約，兩造間之契約已失其效力，乙○○自無從轉讓系
    爭債權及抵押權予達源公司，則乙○○主張因轉售債權無法
    履行，請求伊給付所受損害及所失利益，自屬無據等語，資
    為抗辯。
三、本件經原審判決柯泰公司應給付乙○○21萬元，及自95年7
    月12日起至清償日止，按週年利率5%計算之利息，並駁回乙
    ○○其餘之訴。兩造就原審判決其敗訴部分均提起上訴，乙
    ○○聲明為：（一）原判決不利於乙○○部分廢棄。（二）
    上開廢棄部分，柯泰公司應再給付乙○○539萬元，及自起
    訴狀繕本送達之翌日起至清償日止，按週年利率5%計算之利
    息。（三）願供擔保請准宣告假執行。答辯聲明為：柯泰公
    司上訴駁回。而柯泰公司上訴聲明：（一）原判決不利於柯
    泰公司部分廢棄。（二）上開廢棄部分，乙○○在第一審之
    訴駁回。答辯聲明：乙○○之上訴駁回。
四、兩造不爭執之事項（見本院96年10月16日準備程序筆錄）
（一）乙○○於95年3月27日與柯泰公司簽立系爭讓與契約書，
      約定柯泰公司將系爭債權（計7筆）以350萬元讓與乙○○
      ，乙○○並於簽約時給付70萬元與柯泰公司。
（二）依系爭讓與契約書附表所載，林文成部分債權本金169萬2
      656元，債權購買金額15萬元，柯泰公司於出賣予乙○○
      時業已收回140萬9809元。目前林文成部分之債權，經以
      回收金額140萬9809元抵充利息及部分本金後，剩餘之本
      金債權為50萬8993元。
（三）柯泰公司於95年5月29日以存證信函解除系爭讓與契約，
      嗣因乙○○拒絕受領70萬元，故柯泰公司將該筆金額為乙
      ○○提存在案。而乙○○則以起訴狀繕本之送達對柯泰公
      司表示解除系爭讓與契約。
（四）上揭事實，並有兩造不爭執其形式真正（見本院同上筆錄
      ）之起訴狀、系爭讓與契約書、債權讓與聲明書、支票、
      存證信函、提存書（以上均影本）附卷可稽（見原審卷第
      2至17頁、第20至21頁、第44頁），自堪信為真實。
五、本件之爭點如下：
（一）柯泰公司是否應負債務不履行之損害賠償責任？系爭讓與
      契約之標的債權是否為可分？
（二）乙○○依債務不履行之規定，請求柯泰公司賠償所受損害
      280萬元及所失利益210萬元，有無理由？
  １、系爭讓與契約是否因乙○○未依約於95年5月26日前給付
      280萬元，而失其效力？
  ２、兩造所為解除系爭讓與契約，有無理由？
  ３、系爭買賣契約書是否臨訟偽造？
  ４、乙○○是否受有損害？金額若干？
（三）乙○○依民法第249條第3款之規定，請求柯泰公司加倍返
      還定金70萬元，有無理由？
六、茲分別論述如下：
（一）本件柯泰公司應負一部給付不能之債務不履行責任：
  １、按債權或其他權利之出賣人，應擔保其權利確係存在，而
      債務人不履行上開擔保責任者，債權人得依債務不履行之
      規定，行使其權利。民法第300條、第353條分別定有明文
      。從而，債權或其他權利之買賣，其買賣契約不因其債權
      自始不存在，而影響其契約之效力，民法第246條第1項前
      段之規定於此情形即無適用餘地。本件兩造間系爭讓與契
      約買賣標的之債權共有7筆，其中林文成之債權169萬2656
      元於兩造訂約前，業經柯泰公司收取140萬9809元，經抵
      充利息及部分本金後，事實上剩餘之本金債權為50萬8993
      元，其餘部分業已消滅，此為兩造不爭之事實，則依前開
      說明，其契約並不因此而失效。且上開債權存在之擔保責
      任，亦不以出賣人有故意或過失為必要，從而，乙○○主
      張柯泰公司應負債務不履行責任，應屬有據。
  ２、惟本件兩造所買賣之債權，計有7筆，其系爭讓與契約中
      並就各筆債權本金及購買金額分別列明 (見原審卷第9頁)
      ，該債權本金與購買金額比例並不相同，足見兩造於訂立
      本件買賣契約時，已分別就債權本金之收取可能性、困難
      度及擔保物之有無等各個債權性質，定其債權購買金額。
      且其買賣之標的物既係金錢債權，性質上即為可分，則以
      該金錢債權為標的之債權買賣契約，客觀上亦無不可分之
      理，且兩造間契約亦未約定上開7筆債權之給付係屬不可
      分，則柯泰公司主張本件兩造所買賣之債權係屬可分之給
      付，應屬可採。至於柯泰公司雖於95年5月29日曾以存證
      信函（見原審卷第20頁)通知乙○○「……然因林文成案
      之債權本金應僅餘伍拾萬捌仟玖佰玖拾元整而非壹佰陸
      拾玖萬貳仟陸佰伍拾陸元整，以致該債權讓與契約因標的
      給付不能而失效……」云云，亦僅係柯泰公司因部分債權
      消滅而不欲繼續履行契約之表示，尚無從因而即認柯泰公
      司自認兩造已約定系爭債權之給付係屬不可分。又上訴人
      乙○○雖另主張債權買賣因利息之加計，至交割時其總額
      將變動，與物之買賣不同。且大凡銀行出賣不良債權均係
      整批出售，買受人無從就債權分割買受，自應認為其給付
      不可分云云。惟查給付是否可分，應依其給付之性質定之
      ，如客觀上為可分之給付，而訂約雙方復未特約以之為不
      可分，即不因其標的物可能因孳息之累積而變動其總額，
      或者出賣人於訂約之始不同意分批出售，即得認為其給付
      已成為不可分，是上訴人乙○○主張柯泰公司應就系爭債
      權全部，負擔債務不履行之責任，尚非可採。
  ３、次按因可歸責於債務人之事由，致給付不能者，債權人得
      請求損害賠償。給付一部不能者，若其他部分之履行，於
      債權人無利益時，債權人得拒絕該部之給付，請求全部不
      履行之損害賠償。民法第226條第1項、第2項亦有明文。
      上訴人乙○○雖主張即使本件給付為可分，而認其給付係
      屬一部不能，亦因其他部分之履行，於其無利益，其亦得
      拒絕他部分之給付，而請求全部不履行之損害賠償云云，
      惟查本件系爭讓與契約之標的債權既無不可分之情事，且
      買賣標的之各筆債權間，並無任何牽連，尚難認除去其中
      對於訴外人林文成之債權業經部分收取而消滅者外，其餘
      部分之給付對於上訴人乙○○客觀上難達債權買賣契約之
      目的，從而，乙○○主張其得另依民法第226條第2項規定
      ，請求柯泰公司負債務全部不履行之責任，亦無理由。
（二）兩造間系爭讓與契約，除就林文成之債權業經收取之部分
      外，並未因解除而消滅：
  １、本件柯泰公司曾於95年5月29日以存證信函通知乙○○系
      爭讓與契約因標的不能，而表示解除契約等語（見原審卷
      第20頁）。惟上開契約並未因部分債權業已消滅而失效，
      且柯泰公司應負債務一部不履行之責任，已如前述，則柯
      泰公司就系爭讓與契約自無解除權，其通知乙○○表明解
      除契約，自不生效。
  ２、而乙○○於起訴時，亦表明以起訴狀繕本之送達為解除契
      約之意思表示（見原審卷第3頁）。惟按債權人於有第226
      條之情形時，得解除其契約，民法第256條固有明文。惟
      於給付一部不能之情形，則必須其他部分之履行，於債權
      人無利益時，債權人始得解除全部契約，否則僅得就該不
      能部分，解除契約之一部（孫森焱著，新版民法債編總論
      下冊，第765頁）。而本件債務人柯泰公司就系爭讓與契
      約，僅應負一部債務不履行之責任，且尚難認其他部分之
      履行，對於乙○○並無利益，亦如前述，則乙○○主張解
      除契約，僅得就林文成之債權因收取而消滅之部分發生解
      除效力，其餘並無給付不能之部分，其主張解除難認有效
      。
  ３、上訴人柯泰公司主張系爭讓與契約因乙○○未於簽約翌日
      起60日內給付尾款280萬元而失其效力，並非有據：
      本件上訴人柯泰公司主張系爭讓與契約書係於95年3月27
      日簽訂，依該契約書第3條第2項固約定乙○○應於該契約
      書簽訂翌日起算60日內給付柯泰公司280萬元；且第7條並
      約定，乙○○未依前述第3條各款約定給付者，系爭讓與
      契約書即失其效力，乙○○不得就已給付之款項請求返還
      。惟乙○○則主張其已於95年5月25日持280萬元支票至柯
      泰公司欲給付尾款，但該公司人員卻無故拒收等語，業據
      提出280萬元之支票及報案二聯單影本各1紙為證。且證人
      即於95年5月25日到場處理之警員林靜民於原審亦證稱上
      訴人乙○○當時至柯泰公司表示向該公司購屋，要付尾款
      等語。而兩造間除此件糾紛外，別無其他房屋買賣之糾紛
      ，可知證人林靜民將系爭讓與契約尾款誤為房屋尾款。則
      乙○○既已於契約所定期限前提出尾款，而柯泰公司無故
      拒絕受領，顯係以不正當行為欲促使解除條件成就，依民
      法第101條第2項規定，即應視為條件不成就。且本件系爭
      債權中既已有部分債權因收取而消滅，至少就此部分乙○
      ○已得拒絕給付對價，柯泰公司自無理由明知本身所負債
      務已確定一部給付不能時，仍要求乙○○必須給付或提存
      全部價金之280萬元尾款，至於就已因收取而消滅之債權
      ，應扣除若干對待給付，並非明確，柯泰公司於本件雖主
      張應扣除依比例扣除12萬4923元，惟其並未證明曾以此金
      額通知對造，且此數額亦與契約所定之解除條件不符。從
      而，本件兩造間系爭讓與契約書第7條所定之解除條件，
      於發生一部給付不能時，亦已確定無法成就。是柯泰公司
      抗辯系爭讓與契約已失效云云，自無足取。
（三）乙○○依債務不履行之規定請求柯泰公司賠償損害，應以
      41萬9232元為相當：
  １、本件乙○○主張其向柯泰公司訂定系爭讓與契約後，即另
      與訴外人達源公司訂約，以560萬元之價格轉售系爭債權
      ，而達源公司並已先後付款120萬元及160萬元，而讓與契
      約約定，如乙○○不履行時，即須加倍給付價金等情，業
      據提出債權買賣契約書、匯款單、支票各1紙及收據2紙為
      證（見原審卷第18頁、本院卷第108頁至第110頁）。而柯
      泰公司雖否認上開轉讓契約之真正，辯稱上開契約書之總
      金額與分期款總計不符，且該匯款單之匯款人並非達源公
      司，受款人亦非乙○○；而支票之受款人係訴外人李無惑
      ，均與乙○○無關，且乙○○亦無法證明已依轉讓契約之
      約定，提出柯泰公司之「提拍證明」予達源公司等語。惟
      查依乙○○所提出其與達源公司間之系爭買賣契約書付款
      方式為95年4月11日支付120萬元、95年4月28日支付160萬
      元、95年5月25日支付270萬元，3次支付金額合計為550萬
      元，而契約總價則記載為560萬元，二者歧異固屬實在。
      然查，一般契約文字、數字之記載，亦偶有誤載，自難僅
      憑分期金額合計總額與契約所載總額不符，即認為該契約
      係屬偽造。且證人李無惑亦於原審證稱：「達源公司的負
      責人王明彥，說希望我幫他操盤不良債權，後來乙○○就
      拿這個案子來，價格雖然不便宜，但至少可以讓王先生知
      道什麼叫不良債權，所以我們跟乙○○買不良債權，我們
      有要求乙○○提出他買到的資料，乙○○有請柯泰公司傳
      真提拍證明給我們，我們才會付錢，後來我們95年5月15
      日及95年5月16日兩次的傳真，發現柯泰公司有些錢已拿
      走了，…，當時王先生就跟乙○○拿錢去柯泰公司，公司
      在信義路四段，王先生回來，跟我說對方不收錢。我們直
      接跟乙○○說要買，不然的話就賠錢給達源投顧。我們當
      初買賣價格是560萬元，已經付了280萬元，乙○○有先退
      還160萬元，此案尚未跟乙○○處理完（見原審卷第90頁
      背面）」等語，並有李無惑於原審庭呈之提拍證明影本在
      卷可證（見原審卷第96頁至第107頁）。而上開120萬元匯
      款單之匯款人即係達源公司負責人王明彥，至於受款人富
      立登企業管理顧問股份有限公司，乙○○則陳稱該公司即
      係其指定代收款項者，另450萬元之支票則係合約之第2期
      款160萬元，連同第3期款280萬元（合約誤載為270萬元)
      及斡旋金10萬元之合計等語，尚難認有何明顯不實之處，
      而商場上商人指定他人名義或帳戶進行交易款項之進出，
      並非無有，而參照上開書證及證人李無惑之陳述，已足認
      定乙○○主張就系爭債權已訂約轉售予達源公司等語屬實
      ，柯泰公司空言否認真正，自非可採。
  ２、至於柯泰公司另抗辯兩造間系爭讓與契約第5條亦約定乙
      ○○須支付全部價款後，始得將系爭債權轉讓第三人，且
      該三人必須就契約所定乙○○之義務為併存之債務承擔，
      而本件兩造間契約乙○○並未依契約所定期限支付尾款，
      其契約已失效，乙○○自無從轉讓予達源公司。又乙○○
      並未舉證證明達源公司確實向其請求賠償，則其實際上並
      未受有損害，自不得向伊請求賠償等語。惟查系爭兩造間
      之系爭讓與契約並未因解除條件成就而失效，已如前述。
      且查兩造間系爭讓與契約第5條第2段係約定：「乙方（乙
      ○○）亦得決定讓與本件債權予第三人由第三人取得本件
      債權及抵押權，甲方（柯泰公司）同意於乙方給付契約全
      部價款後，依乙方之書面通知，出具必要之文件配合辦理
      抵押權變更登記予該第三人之相關事宜，但該第三人須同
      意就本契約所有乙方之義務為併存之債務承擔。」亦即所
      謂「給付契約全部價款」及「第三人須同意為併存之債務
      承擔」等語，僅係柯泰公司同意配合出具文件，辦理抵押
      權變更登記之條件而已，並無乙○○未付清所有價款前，
      不得轉售系爭債權之意義，至為明顯，柯泰公司此部分抗
      辯，並非有據。而本件乙○○就其與達源公司之系爭讓與
      契約，既仍應依民法第350條、第353條之規定擔保債權存
      在，則其就林文成之債權業經收取而消滅部分，亦應對達
      源公司負擔債務不履行之責任。且達源公司確曾於乙○○
      向柯泰公司支付尾款遭拒收後，向乙○○表明堅持購買系
      爭債權，否則將向乙○○請求賠償等情，亦經證人李無惑
      證明無訛（見前述證言）。則柯泰公司抗辯乙○○並未發
      生任何實際損害，不得請求賠償，自無足取。
  ３、按解除權之行使，不妨礙損害賠償之請求；又損害賠償，
      除法律另有規定或契約另有訂定外，應以填補債權人所受
      損害及所失利益為限。依通常情形，或依已定之計劃、設
      備或其他特別情事，可得預期之利益，視為所失利益。民
      法第260條、第216條分別定有明文。本件乙○○以起訴狀
      繕本之送達為解除契約之意思表示，就林文成之債權因收
      取而消滅部分，發生一部解除之效力。且就此部分，柯泰
      公司亦應負一部債務不履行之損害賠償責任。經查本件乙
      ○○已將其買來之系爭債權，轉售予達源公司，則依上開
      規定，乙○○即得請求此部分包含所失利益及所受損害在
      內之損失。又兩造間之系爭讓與契約書中就林文成之債權
      購買金額雖明定為15萬元（見原審卷第9頁），惟乙○○
      轉售與達源公司之讓與契約則未就各筆債權之購買金額分
      別列載（見原審卷第18頁之契約書），因此自不得以兩造
      間系爭讓與契約中林文成之債權購買金額占全部價金350
      萬元之比例，直接作為乙○○轉售系爭債權予達源公司之
      讓與契約中，林文成債權消滅部分占全部金額之比例。而
      仍應依林文成債權因收取而消滅之債權額占全部債權之比
      例，據以計算乙○○所受積極及消極損害之數額。而依本
      件兩造間買賣標的債權本金總額為1383萬4680元（原審卷
      第9頁附表合計金額），且其中對於訴外人林文成之債權
      金額原為169萬2656元，而業經柯泰公司收取140萬9809元
      ，經抵充利息及部分本金後，剩餘之本金債權為50萬8993
      元，此為兩造不爭之事實。則本件林文成部分之本金債權
      消滅金額即為118萬3663元（169萬2656元－50萬8993元）
      。而乙○○就本件轉售契約原可獲得差價210萬元之預期
      利益，且如全部不履行時亦應加倍賠償達源公司之280萬
      元已付款項。從而乙○○就本件債權轉讓契約中因一部不
      能給付，所受之損害應為41萬9232元（計算方法：118萬
      3663元÷1383萬4680元×（210萬元+280萬元）＝41萬923
      2元，元以下4捨5入）。
（四）上訴人乙○○依民法第249條第3款，得請求柯泰公司加倍
      返還定金，並無理由：
  １、按契約因可歸責於受定金當事人之事由，致不能履行時，
      該當事人應加倍返還其所受之定金，民法第249條第3款規
      定甚明。且所謂不能履行，非必指給付之全部不能履行而
      言，如因可歸責於受定金當事人之事由，致給付一部不能
      履行者，亦得由法院減少其定金額而返還其一部（見史尚
      寬著，債法總論，第495頁）。而本件乙○○依兩造間系
      爭讓與契約於訂約時已給付70萬元，作為定金，既為兩造
      不爭之事實。而民法第249條所規定之定金，性質上係屬
      違約定金，且契約當事人給付違約定金者，應認係最低損
      害賠償總額之預定，當事人主張其損害額未逾違約定金之
      法定返還數額者，固得直接請求定金之返還。而如損害額
      逾定金返還數額者，亦得就實際損害額請求賠償。惟違約
      定金究非違約罰，尚不得於請求違約定金之外，另行再請
      求損害賠償（見孫森焱著，民法債編總論下冊，第719頁
      至第720頁）。
  ２、本件出賣人柯泰公司應負擔一部債務不履行責任，已如前
      述，從而，乙○○固非不得請求柯泰公司依前開說明比例
      加倍返還所受定金。而本件系爭債權中林文成部分之本金
      債權消滅金額為118萬3663元，則乙○○依民法第249條第
      3款規定，得請求柯泰公司加倍退還定金之數額應僅為5萬
      9890元（計算方法：118萬3663元÷1383萬4680元Ⅹ70萬
      元＝59890元，元以下4捨5入），並未逾乙○○前述就系
      爭債權轉售契約中所主張之損害賠償金額，則乙○○又主
      張加倍返還定金，自屬重複請求，無從准許。
七、綜上所述，上訴人乙○○主張柯泰公司就系爭讓與契約應負
    債務不履行之損害賠償責任，就系爭債權中訴外人林文成之
    債權因收取而消滅部分，應屬有據。而上訴人柯泰公司抗辯
    該契約已因解除條件成就而失效，且乙○○並未受有損害，
    並不足採。是則上訴人乙○○請求上訴人柯泰公司給付41萬
    9232元及自起訴狀繕本送達翌日即95年7月12日起至清償日
    止之法定利息部分，為有理由，應予准許。其逾此金額之賠
    償請求，並無依據，其假執行之聲請亦失所附麗，應併予駁
    回。本件原審判決上訴人柯泰公司應給付上訴人乙○○21萬
    元及自95年7月12日起至清償日止之法定利息，並駁回乙○
    ○其餘請求及假執行之聲請。就其准許部分，並無不當，柯
    泰公司上訴請求廢棄，為無理由，應予駁回。惟就乙○○請
    求逾21萬元本息之應准許部分，原審判決則有未洽，乙○○
    上訴請求廢棄，為有理由，爰予改判如主文所示。且因乙○
    ○請求有理由之金額未達上訴第三審之數額，於本件宣示後
    即行確定，自無宣告假執行之必要。至乙○○請求無理由部
    分，原審為其敗訴之判決，及駁回其假執行之聲請，並無不
    合。上訴意旨指摘原判決不當，求予廢棄改判，為無理由，
    應予駁回。
八、本件事證已臻明確，至於未論述之爭點；兩造其餘之攻擊或
    防禦方法；未經援用之證據，經本院斟酌後，認為均不足以
    影響本判決之結果，自無一一詳予論駁之必要，併此敘明。
九、據上論結，本件上訴人乙○○之上訴為一部有理由，一部無
    理由；上訴人柯泰公司之上訴為無理由，依民事訴訟法第44
    9條第1項、第450條、第79條前段，判決如主文。
中　　華　　民　　國　　96　　年　  12 　 月　　5　　日
                    民事第14庭
                        審判長法  官  張  蘭
                              法  官  袁靜文
                              法  官  黃麟倫
正本係照原本作成。
荷商柯泰資產管理股份有限公司台灣分公司不得上訴。
乙○○如不服本判決，應於收受送達後20日內向本院提出上訴書
狀，其未表明上訴理由者，應於提出上訴後20日內向本院補提理
由書狀（均須按他造當事人之人數附繕本）上訴時應提出委任律
師或具有律師資格之人之委任狀；委任有律師資格者，另應附具
律師資格證書及釋明委任人與受任人有民事訴訟法第466條之1第
1項但書或第2項（詳附註）所定關係之釋明文書影本。
中　　華　　民　　國　　96　　年　　12　　月　　5 　　日
                              書記官  王敬端
附註：
民事訴訟法第466條之1（第1項、第2項）：
對於第二審判決上訴，上訴人應委任律師為訴訟代理人。但上訴
人或其他法定代理人具有律師資格者，不在此限。
上訴人之配偶、三親等內之血親、二親等內之姻親，或上訴人為
法人、中央或地方機關時，其所屬專任人員具有律師資格並經法
院認為適當者，亦得為第三審訴訟代理人。
